【裁判字號】    97,訴,44
【裁判日期】    970215
【裁判案由】    毒品危害防制條例
【裁判全文】
臺灣高雄地方法院刑事判決                97年度訴字第44號
公  訴  人  臺灣高雄地方法院檢察署檢察官
被      告  甲○○
上列被告因違反毒品危害防制條例案件，經檢察官提起公訴（96
年度毒偵字第10594 號），本院合議庭裁定改行簡式審判程序，
判決如下：
    主  文
甲○○施用第一級毒品，累犯，處有期徒刑捌月。
    事  實
一、甲○○前於民國91年間，因施用毒品案件，經本院以91年度
    毒聲字第3897號裁定送觀察、勒戒後，認有繼續施用毒品之
    傾向，再以91年度毒聲字第4630號裁定送強制戒治，於92年
    4 月25日停止其戒治處分而出監，所餘期間付保護管束，於
    92年7 月31日戒治期滿執行完畢，並由臺灣高雄地方法院檢
    察署檢察官，以92年度戒毒偵字第721 號為不起訴處分確定
    。復於94年間，因竊盜案件，經本院以95年度易字第129 號
    判處有期徒刑1 年，甫於96年3 月6 日縮短刑期執行完畢。
    詎猶未戒絕毒癮，在上開強制戒治執行完畢釋放後五年內，
    明知海洛因業經公告列為毒品危害防制條例第2 條第2 項第
    1 款之第一級毒品，不得非法持有、施用，復基於施用第一
    級毒品海洛因之犯意，於96年9 月13日上午某時，在高雄市
    壽山公園內，將第一級毒品海洛因摻入水後以針筒注射之方
    式，施用第一級毒品乙次。嗣於同日下午4 時40分許，在高
    雄縣大寮鄉○○村○○○路67號前，因另涉竊盜案件為警查
    獲，經其同意採尿送驗後，呈嗎啡陽性反應，始悉上情。
二、案經高雄縣政府警察局林園分局報請臺灣高雄地方法院檢察
    署檢察官偵查起訴。
    理  由
一、按本案被告甲○○所犯係死刑、無期徒刑、最輕本刑為3 年
    以上有期徒刑以外之罪，其於準備程序就前揭被訴事實為有
    罪之陳述，經受命法官告知簡式審判程序之旨，並聽取其與
    公訴人之意見後，本院認無不得或不宜改依簡式審判程序進
    行之情形，爰依刑事訴訟法第273 條之1 第1 項規定，裁定
    本件由受命法官獨任進行簡式審判程序，合先敘明。
二、訊據被告對於前揭時、地施用第一級毒品1 次等情，於本院
    審理時坦承不諱（見本院97年2月1 日審理筆錄），並查：
(一)、被告於96年9 月13日為警查獲時所採尿液，經送臺灣檢驗科
    技股份有限公司（下稱臺灣檢驗公司）以酵素免疫分析法、
    氣相層析質譜儀法檢驗結果，呈嗎啡陽性反應，此有該公司
    96年10月2 日KＺ000000000000號濫用藥物尿液檢驗報告、高
    雄縣政府警察局林園分局尿液代號與真實姓名對照表各1 份
    （見警卷第4 、5 頁）在卷可稽。
(二)、按海洛因施用入人體後水解還原成嗎啡，再循嗎啡之代謝方
    式排出體外，業據行政院衛生署藥物食品檢驗局73藥檢壹字
    第030221號函說明綦詳；而使用海洛因後，尿液可檢出嗎啡
    最長時間，與服用劑量、服用頻率、服用方式、飲用水量之
    多寡、個人體質及其代謝情況等因素有關，依個案而異。依
    據文獻Clarke's Isolation of Drugs 第2 版記述：海洛因
    服用後於24小時內，經由尿液排出之量可達施用劑量之80％
    。另Michael L.Smith 等人針對不同受試者，以注射方式給
    予1 次劑量3mg 至12mg海洛因進行試驗，結果顯示注射劑量
    增加，可檢出嗎啡陽性反應（濃度高於或等於300ng/ml）之
    時間亦有延長之趨勢，而不同受試者可檢出嗎啡陽性之時間
    各異，平均為1 至2 天，惟部分注射12mg海洛因者，至72小
    時仍可檢出微量嗎啡成分，故若服用高劑量海洛因，其尿液
    在72至96小時內，仍有檢出嗎啡成分可能性，但以嚴重海洛
    因濫用者之可能性較高，此據行政院衛生署管制藥品管理局
    92年2 月7 日管檢字第0920000881號函說明綦詳。可知服用
    海洛因後，最低於24小時內即可由尿液檢測出嗎啡陽性反應
    。從而，被告之尿液經以氣相層析質譜儀分析法檢驗，既呈
    嗎啡陽性反應，且嗎啡濃度高達214000ng/ml ，顯見被告應
    有在上開採尿時間即96年9 月13日晚上6 時25分許前某時，
    施用第一級毒品海洛因之行為甚明。是依上開卷附之各項文
    書、證物等補強證據，已足資擔保被告於本院審理中所為之
    上開任意性自白之真實性，堪信為真實。其於前開時、地施
    用第一級毒品海洛因之犯行，洵堪認定。
(三)、又被告前於91年間，因施用毒品案件，經本院以91年度毒聲
    字第3897號裁定送觀察、勒戒後，認有繼續施用毒品之傾向
    ，再以91年度毒聲字第4630號裁定送強制戒治，於92年4 月
    25日停止其戒治處分而出監，所餘期間付保護管束，於92年
    7 月31日戒治期滿執行完畢，並由臺灣高雄地方法院檢察署
    檢察官，以92年度戒毒偵字第721 號為不起訴處分確定等情
    ，有臺灣高等法院被告前案紀錄表1 份在卷可稽，其於前述
    強制戒治執行完畢釋放後5 年內，再犯本件施用第一級毒品
    海洛因之犯行，事證明確，核與毒品危害防制條例第23條第
    2 項規定相符，依法應予論科。
三、核被告所為，係犯毒品危害防制條例第10條第1 項之施用第
    一級毒品罪。被告持有第一級毒品海洛因進而施用，其持有
    之低度行為應為施用之高度行為所吸收，不另論罪。又被告
    有如前揭事實欄所列前科紀錄，有臺灣高等法院被告前案紀
    錄表1 份在卷可按。其於有期徒刑執行完畢後5 年內，故意
    再犯本件有期徒刑以上之罪，為累犯，應依刑法第47條第1
    項規定加重其刑。爰審酌被告前已有施用毒品之不良素行，
    歷經觀察、勒戒、強制戒治程序猶施用之，顯見其戒毒意志
    不堅，本不宜寬貸，惟念其施用毒品乃自戕一己之身體健康
    ，對社會造成之危害尚非直接鉅大，且犯後坦承犯行，態度
    良好等一切情狀，量處如主文所示之刑。又本件犯罪時間在
    96 年4月25日以後，不符中華民國96年罪犯減刑條例之規定
    ，不予減刑，附此敘明。
據上論斷，應依刑事訴訟法第273 條之1 第1 項、第284 條之1
、第299 條第1 項前段，毒品危害防制條例第10條第1 項，刑法
第11條前段、第47條第1項，判決如主文。
本案經檢察官黃嘉妮到庭執行職務。
中    華    民    國    97    年    2     月    15    日
                  刑事第五庭    法  官  李殷君
以上正本證明與原本無異。
如不服本判決應於收受本判決後10日內向本院提出上訴書狀，並
應敘述具體理由，如未敘述上訴理由者，應於上訴期間屆滿後20
日內補提理由書狀於本院（均須按他造當事人之人數附繕本）「
切勿逕送上級法院」。
中    華    民    國    97    年    2     月    18    日
                                書記官  陳昱良
附錄本判決論罪科刑法條：
毒品危害防制條例第10條
施用第一級毒品者，處 6 月以上 5 年以下有期徒刑。
施用第二級毒品者，處 3 年以下有期徒刑。


司法院資訊處製作；財團法人民間司法改革基金會備份。
